# IPO 公司股份支付

提问人：sisiminglei 时间：2021-11-11 16:55:19
陈版 公司A准备上市 在尽调期间发现以下问题需要请教您一下，公司从成立到目前发生了几次股权变动：
（ 1 ）公司 2008 年成立，家族企业两块独立业务准备整体上市，公司A是其中一项业务，其三个发起人（其中一个为目前的实控人）于 2010 年将股权按照 1 元/股（也是实际出资额）转让给家族法人公司，之后由于内部意见不统一，股权发生了变动，该法人公司对A公司增资扩股后 2011 年按照1 元/股转让给 20 个自然人，主要为家族人员和公司高管，这部分人对公司两块业务未来发展持有不同看法， 13 年年底又经历了一番股权调整，股权转让价格按照 1 元/股，股权调整后有 12 个自然人，主要为对A公司业务未来比较看好的家族人员和A公司高管，定价依据是公司成立之初未分配利润是亏损的，就按照 1 元/股转让。请问陈版在IPO公司中上述股权频繁变动，要注意什么？是否涉及股份支付？
（ 2 ）公司在 17 年曾准备上市，设立了有限合伙员工持股平台，当年将股份按照 4 元/股转让给员工持股平台和一位高管，转让价格是根据母公司未经审计的每股净资产确定，后来由于重大发行障碍，公司暂缓准备上市，目前该员工持股平台多数合伙人已经离职，合伙企业公司章程按照公司法通用条款起草，无特别条款。参照瑞华研究1-4-23，上述增资应该属于股份支付，需要对增资完成日进行评估，对于高管对于评估公允价值-高管支付的股价的差价当期确认管理费用和资本公积-股本溢价，对于员工持股平台，由于合伙人多数离职，公司计划清理部分人员，已经离职人员股份转让给现任管理人员，继续使用该员工持股平台，该员工持股平台对应的股份支付费用应如何确认？是否应该在增资完成日至原计划上市日分期确认，辛苦陈版帮忙看下

回答人：chenyiwei
1 、股权转让，涉及A公司高管入股的部分构成股份支付的可能性较大，但当时的公允价值可能已经难以获取，且年代久远，早已不在申报期内，因此对当前财务报表应当已经没有影响。尤其是如果目前尚未变更为股份有限公司的，日后变更后，其对净资产具体项目的影响也可以消除了。
2 、此前 2017 年通过平台进行的股权激励，需确定有无等待期。当时的IPO企业股权激励条款多不完善，在授予日一次性列支费用的可能性较大。
现在清理持股平台，已经离职人员股份转让给现任管理人员，则原先已确认的股份支付费用不冲回，重新授予现任管理人员的授予价格（从原激励对象的受让价格）低于现时公允价值的差额作为当前股份支付费用的计量基础。建议在本次股权激励中合理制定方案条款，据此确定本次股权激励有无等待期，能否在等待期内分摊确认费用和资本公积。